【裁判字號】    97,家聲,124
【裁判日期】    970505
【裁判案由】    處分禁治產人財產
【裁判全文】
臺灣臺中地方法院民事裁定             97年度家聲字第124號
聲  請  人  乙○即禁治產人甲○.
上列聲請人聲請處分禁治產人財產事件，本院裁定如下：
    主  文
禁治產人甲○（女、民國○○年○月○日生、身分證統一編號：
Ｚ000000000號）所有坐落臺中市○區○○○段三十六
地號、地目建、面積三八一九平方公尺、權利範圍萬分之七十九
之土地及其上北區○○○段第三六一二建號之建物即門牌號碼臺
中市○○街二四三巷三十一弄六之四號之房屋、權利範圍全部，
准予處分。
程序費用由禁治產人負擔。
    理  由
一、按監護人對於受監護人之財產，非為受監護人之利益不得使
    用或處分；為不動產之處分時，並應得親屬會議之允許，民
    法第1101條定有明文。親屬會議不能召開或召開有困難時，
    依法應經親屬會議處理之事項，由有召集權人聲請法院處理
    之；親屬會議經召開而不為或不能決議時，亦同，復為同法
    第1132條第2項所明定。
二、聲請意旨略以：聲請人係甲○（女、民國○○年○月○日生、身
    分證統一編號：Ｚ000000000號）之女，甲○因心神喪失致不
    能處理自己事務，經本院以94年度禁字第327號裁定宣告為
    禁治產人在案，聲請人為甲○之法定監護人。甲○係於財團
    法人臺中市私立長生老人家長期養護中心護養療治，其養護
    費用為每月新臺幣（下同）25,000元，聲請人為退休老師，
    每半年之退休金為230,252元，折合每月為38,375元，聲請
    人除須負擔上開護養療治費用外，僅餘13,375元供自己開銷
    ，經濟壓力相當沉重，故有以甲○名下如主文所示土地、房
    屋，予以處分之必要。惟甲○早年自大陸地區來臺，其餘親
    人仍滯留大陸而失聯，配偶陳屏業已仙逝，長子陳澤長年居
    住香港，女兒陳菲長年居住法國，別無三親等內旁系血親尊
    親屬，顯然親屬會議召開實有困難。是為甲○之利益，爰依
    法聲請准許處分其所有如主文所示之不動產等語。
三、經查：
（一）聲請人主張甲○前經本院以94年度禁字第327號裁定宣告
      為禁治產人，聲請人為其監護人等情，業據聲請人提出戶
      籍謄本為證，並經本院依職權調取上開宣告禁治產事件卷
      宗核閱無訛，堪信為真正。
（二）聲請人另主張其為退休人士，尚須負擔甲○之護養療治費
      用，經濟壓力相當沉重，而有以甲○名下不動產予以處分
      之必要，而甲○之親屬配偶陳屏業已仙逝，長子陳澤長年
      居住香港，女兒陳菲長年居住法國，別無三親等內旁系血
      親尊親屬，無法召開親屬會議，及陳澤、陳菲亦均同意聲
      請人處分系爭不動產作為甲○護養療治基金等事實，亦據
      聲請人提出財團法人臺中市私立長生老人家長期養護中心
      收據、退休金撥款通知單、同意書、土地暨建物登記簿謄
      本、授權書等為證，並經本院依職權利用稅務電子閘門資
      料查詢系統查詢聲請人及相對人之財產歸戶資料等件在卷
      可考，亦堪以認定。從而本院認聲請人聲請准許處分禁治
      產人甲○所有如主文所示之不動產，於法尚無不合，應予
      准許。
四、依非訟事件法第160條第2項，裁定如主文。
中    華    民    國  97     年    5    月    5    日
                  家事法庭    法  官  許冰芬
以上為正本係照原本作成
如對本裁定抗告須於裁定送達後10日內向本院提出抗告狀
中    華    民    國  97     年    5    月    5    日
                              書記官  黃惠閔


司法院資訊處製作；財團法人民間司法改革基金會備份。
